臺灣高雄地方法院刑事判決　　　　　　　96年度簡上字第82號
上　訴　人　臺灣高雄地方法院檢察署檢察官
被　　　告　甲○○
上列上訴人因被告傷害案件，不服本院高雄簡易庭中華民國95年
12月29日95年度簡字第7452號第一審簡易判決（聲請簡易判決處
刑案號：臺灣高雄地方法院檢察署95年度偵字第25022 號），提
起上訴，本院管轄之第二審合議庭判決如下：
    主  文
上訴駁回。
    事  實
一、甲○○於民國95年8 月16日上午9 時30分許，在高雄市○○
    區○○街「五塊厝市場」內，因故與丙○○○發生口角，竟
    基於傷害他人身體之犯意，持球棒1 支敲打丙○○○，致丙
    ○○○受有顏面及上唇撕裂傷、左側前臂瘀傷、右手第3 指
    瘀傷及前胸鈍傷等傷害。
二、案經丙○○○訴由高雄市政府警察局苓雅分局移請臺灣高雄
    地方法院檢察署檢察官偵查後聲請簡易判決處刑。
    理  由
一、訊據被告甲○○矢口否認有何傷害犯行，辯稱：伊沒有打告
    訴人丙○○○，不知她為何受傷云云。經查，證人即告訴人
    丙○○○已於本院審理時到庭證稱：當時被告在福西街「五
    塊厝市場」內用球棒打伊，打幾下不知道，伊倒在地上不省
    人事，之後警察到場，將伊送醫等語（見本院96年3 月28日
    審判筆錄），且告訴人於95年8 月16日曾至高雄市立民生醫
    院驗傷、治療，檢驗結果受有顏面及上唇撕裂傷、左側前臂
    瘀傷、右手第3 指瘀傷及前胸鈍傷等傷害之事實，有該院診
    斷證明書1 份、沾血衣服照片2 張附卷可稽（上開驗傷診斷
    書係高雄市立民生醫院因告訴人之請求始行製作、出具，並
    非於例常業務過程中必然、接續不斷製作之紀錄文書或證明
    文書，尚與刑事訴訟法第159 條之4 第2 款規定不合。惟觀
    諸前開驗傷診斷書之內容，係就告訴人之傷勢確經該院專業
    醫師診療、及該傷勢係何種傷害等節為證明，並經上開醫院
    診治醫師蓋章出具，顯係醫師基於其醫療專業，就告訴人之
    病情診療判斷後始行製作，且司法機關隨時可以調取該院保
    存之病歷與之相互核對，若有錯誤，甚易發現並糾正，綜上
    所述，上開驗傷診斷書可信度甚高，屬於可信之特別情況下
    製作之文書，依刑事訴訟法第159 條之4 第3 款規定，有證
    據能力）；而就告訴人當天為何受傷乙節，被告先於95年9
    月1 日警詢時辯稱：告訴人是以前騎機車摔倒受傷，不是伊
    打的云云（見警卷第2 頁），再於95年11月7 日檢察官偵訊
    時改稱：當天伊與被害人爭吵，爭吵中伊因糖尿病不支倒下
    ，倒下前手肘碰到被害人手上拿的掃把，掃把碰到被害人的
    鼻子，被害人才流血的云云（見偵卷第27頁），復於95年12
    月29日原審訊問時改稱：當天發生口角，告訴人拿她手上鐵
    棍要推伊，伊把鐵棍推回去，告訴人坐倒在地上，就有流鼻
    血，她的診斷證明書是半年前出車禍受的傷云云（見原審卷
    第15頁），於本院96年3 月6 日準備程序時再改稱：不知告
    訴人為何受傷云云（見本院96年3 月6 日準備程序筆錄），
    供述前後不一，相互矛盾，本院參酌被告於偵查、原審訊問
    及本院審理時迭次自承於上開時、地曾與告訴人發生口角等
    語（見偵卷第8 頁、第27頁、原審卷第14頁、本院96年3 月
    28日審判筆錄），確有傷害告訴人之動機及可能，且被告所
    辯與告訴人於警、偵訊、原審訊問及本院審理時均一致證述
    係於上開時、地遭被告以球棒攻擊而受傷等語相較之下，告
    訴人所證顯較可採，是足認告訴人所證與事實相符，被告上
    開所辯屬事後卸責之詞，不足採信，本件事證明確，被告犯
    行堪予認定。
二、核被告所為，係犯刑法第277 條第1 項普通傷害罪。原審以
    被告罪證明確，依刑事訴訟法第449 條第1 項前段、第454
    條第2 項、刑法第277 條第1 項、第41條第1 項前段、刑法
    施行法第1 條之1 規定，予以論罪科刑，並就量刑部分，審
    酌被告僅因細故即出手毆打告訴人，事後未與告訴人和解，
    復未坦承犯行，犯罪後態度不佳，惟無前科紀錄且已年近8
    旬、告訴人傷勢及被告犯罪動機、手段、目的等一切情狀，
    量處拘役30日，並斟酌被告未受教育、家境貧寒等情，諭知
    易科罰金之折算標準，其認事用法俱無不合，量刑亦甚妥適
    ，上訴人循告訴人之聲請，以原審量刑過輕為由提起上訴，
    指摘原判決不當，並無可採，其上訴為無理由，應予駁回。
據上論斷，依刑事訴訟法第455 條之1 第1 項、第3 項、第368
條，判決如主文。
本案經檢察官乙○○到庭執行職務。
中　　華　　民　　國　　96　　年　　4 　　月　　11　　日
                刑事第二庭    審判長法　官  邱永貴
                                    法　官  李昆南
                                    法  官  楊筑婷
以上正本證明與原本無異。
不得上訴。
中　　華　　民　　國　　96　　年　　4 　　月　　11　　日
　　　　　　　　　　　　　　　　　　書記官　林靜慧
附錄本案論罪科刑法條：
中華民國刑法第277條
傷害人之身體或健康者，處3 年以下有期徒刑、拘役或1 千元以
下罰金。
犯前項之罪因而致人於死者，處無期徒刑或7 年以上有期徒刑；
致重傷者，處3 年以上10年以下有期徒刑。
